# 请教陈版向境外支付股利涉及代扣所得税的处理

提问人：Echo_ 赵小敏 时间：2019-01-23 20:14:23
请教陈版主及版友们，一企业 12 月份作出董事会决议向境外支付股息102,760,553.41元， 12 月底对外支付102,760,553.410.95=97,622,525.74元， 1 月初支付代扣所得税 102,760,553.410.05=5,138,027.67 元。
企业 12 月做会计分录
借：未分配利润\未分配利润 102,760,553.41
贷：应付股利 102,760,553.41
借：应付股利 97,622,525.74
贷：银行存款 97,622,525.74
102,760,553.41 与 97,622,525.74 的差额为 5% 的代扣代缴所得税的金额，由于扣税在 1 月份，这部分金额形成了 2018 年报表的应付股息余额我的疑问：
1 、此应付股息余额从合同来看的确是应付股息总额 102,760,553.41 的一部分，但是实际上它又是 1 月份付给税局的预提所得税，那么报告披露的时候需要调整至应交税金-代扣代缴所得税吗？
2 、正确的账务处理，将股利及代扣所得税均记在 “应付股利” 科目是不是不合适，是否应该是
借：未分配利润\未分配利润 102,760,553.41
贷：应付股利 102,760,553.41
借：应付股利 102,760,553.41
贷：银行存款 97,622,525.74
应交税费—扣缴预提所得税 5,138,027.67
董事会决议向境外支付股息的金额需要做修改吗？是含税 102,760,553.41，还是净额 97,622,525.74 元？原董事会决议原话 “将 2015 年度税后利润中分配102,760,553.41 元  作为投资方的股息，汇给 XX 公司” 一句话概括，简单粗暴，似有不妥。
谢谢！

回答人：chenyiwei
你的理解基本合理。年末的 5% 余额应重分类到 “应交税金-代扣代缴所得税”。董事会决议的分配金额如无特殊约定，应默认为含税的金额。